臺灣板橋地方法院刑事判決　　　　　　　　　　　　　九十一年度訴字第六七號
　　公　訴　人　臺灣板橋地方法院檢察署檢察官
　　被　　　告　乙○○　男　三.
　　指定辯護人　甲○公設辯護人　彭宏東
右列被告因偽造有價證券等案件，經檢察官提起公訴（九十一年度偵字第四○一五號
），甲○判決如左：
    主  文
乙○○意圖供行使之用，而偽造有價證券，處有期徒刑壹年陸月，緩刑貳年。
如附表所示偽造支票壹紙沒收。
    事  實
一、乙○○意圖為自己不法之所有，於民國九十年九月十五日十二時許，在台北縣林
    口鄉○○○路十號旁，竊取其舅媽丙○○所有置於該址車號ＥＮ－五三六營小客
    車內之票號ＰＡ0000000號空白支票乙紙（發票人欄已蓋用丙○○之印章
    ），得手後據為己有（此部份業經告訴人丙○○撤回告訴）。旋基於意圖供行使
    之用之犯意，於翌日，在自己位於台北縣林口鄉○○區○○路二十二號住處，於
    前述支票上偽填金額新臺幣（下同）九萬八千六百元、發票日九十年十月二十日
    ，完成發票行為後，隨即於同月十九日十一時許，在台北縣林口鄉林口農會前，
    交付該支票予不知情之馮慧菊作為擔保之用，使馮慧菊誤信為真而交付其四萬元
    借款。嗣後乙○○未依約還款，馮慧菊提示該紙支票遭退票後，始知悉上情。
二、案經嘉義縣警察局水上分局報告台灣嘉義地方法院檢察署呈請台灣高等法院檢察
    署檢察長令轉臺灣板橋地方法院檢察署檢察官偵查起訴 。
    理  由
一、認定被告成立犯罪之證據及理由如下：
  (一)告訴人丙○○、馮慧菊於警訊、偵查之指訴。
  (二)有偽造之支票影本、退票理由單影本、掛失止付票據提示人資料查報表影本各一
    份在卷可稽。
  (三)被告於警訊、偵查中自白前述犯罪事實，於審理中也坦承確有未經其舅媽丙○○
    同意即填寫支票金額使用之情事。
  (四)被告於審理中雖另辯稱前述支票是經其舅舅丁○○同意後始取得使用一語，但經
    甲○隔離訊問結果，證人丁○○與丙○○就當時支票掛失情形、丁○○有無告知
    拿支票給被告使用、何時告知等情，供述並不一致；而且被害人丙○○所供情形
    ，也與其在警訊、偵查時指訴之情形不符，故其二人事後所為證詞，應屬事後迴
    護被告之詞，尚無從對被告為有利之認定。
二、論罪科刑：
  (一)被告所為，係犯刑法第刑法第二百零一條第一項之偽造有價證券罪。
  (二)被告偽造後持以行使之低度行為，為偽造之高度行為所吸收，不另論罪。
  (三)被告行使偽造有價券行為，係直接用以取得票面金額之對價，應包含詐欺性質，
    故不另論以詐欺取財罪。公訴人指被告另成立詐欺取財罪一節，顯有誤會。
  (四)被告因欠缺金錢，偽造支票持以借款，但其偽造之支票金額僅為九萬八千六百元
    ，向馮慧菊借款也只有四萬元，均非鉅額利益，且被告於事後已清償借款四萬元
    ，有馮慧菊出具之證明書一份附卷可稽，故被告之犯行衡情非無可憫恕，法重情
    輕，縱處以最輕之法定刑仍嫌過重，爰依刑法第五十九條酌減其刑。
  (五)爰審酌被告之素行、犯罪之動機、目的、手段、智識程度、所生危害及犯罪後之
    態度等一切情狀，量處如主文所示之刑。
  (六)被告前未曾受有期徒刑以上刑之宣告，有臺灣高等法院檢察署刑案紀錄簡覆表在
    卷可按，因一時貪念，偶罹刑典，認其經此偵審科刑教訓之後，當知警惕而無再
    犯之虞，甲○因認暫不執行其刑為當，予以宣告緩刑二年，以啟自新。
  (七)如附表所示之支票一紙，應依刑法第二百零五條之規定沒收。
據上論斷，應依刑事訴訟法第二百九十九條第一項前段，刑法第二百零一條第一項、
第五十九條、第二百零五條、第七十四條第一款，罰金罰鍰提高標準條例第一條前段
，判決如主文。
本案經檢察官陳炎辰到庭執行職務
中      華      民      國    九十一    年      九      月    二十五    日
                                    臺灣板橋地方法院刑事第三庭
                                        法  官  劉以全
右正本證明與原本無異
如不服本判決應於送達後十日內向甲○提出上訴狀
                                        書記官  廖舜宜
中      華      民      國    九十一    年      九      月    二十五    日
附錄本案論罪科刑法條全文：
刑法第二百零一條
意圖供行使之用，而偽造、變造公債票，公司股票或其他有價證券者，處三年以上十
年以下有期徒刑，得併三千元以下罰金。
行使偽造、變造之公債票、公司股票或其他有價證券或意圖供行使之用收集或交付於
人者，處一年以上七年以下有期徒刑，得併科三千元以下罰金。
附表：
┌──┬────┬────┬─────┬────┬────┬──────┐
│票據│票據號碼│發票日期│ 票面金額 │ 發票人 │付款銀行│ 帳號、戶名 │
│種類│        │        │ (新臺幣) │        │        │            │
├──┼────┼────┼─────┼────┼────┼──────┤
│支票│PA      │90.10.20│  98,600元│丙○○  │泛亞商業│000000000   │
│    │0000000 │        │          │        │銀行林口│丙○○      │
│    │        │        │          │        │分行    │            │
└──┴────┴────┴─────┴────┴────┴──────┘
